最高法院刑事判決                                八十六年度台上字第一五二號
    上訴人  甲○○
右上訴人因竊盜案件，不服台灣高等法院中華民國八十四年十月十八日第二審判決（
八十四年度上易字第四一三二號，起訴案號：台灣台北地方法院檢察署八十三年度偵
字第一六三三六號），提起上訴，本院判決如左：
    主  文
上訴駁回。
    理  由
按刑事訴訟法第三百七十七條規定：上訴於第三審法院，非以判決違背法令為理由，
不得為之。是提起第三審上訴，應以原判決違背法令為理由，係屬法定要件。且必須
依據卷內資料為具體之指摘，並足據以辨認原判決已具備違背法令之形式，始屬相當
。本件上訴意旨略稱：上訴人僅二次搭載丁冠倫至距現場附近之處，並未在犯案現場
，不知丁某意在行竊。而上訴人並未與丁某同住一處，亦曾與丁某吵架而有怨懟，有
證人陳世峰可證。且丁某在警訊及第一審偵審中所供，或稱行竊二次，或稱行竊三次
，或稱籌款購買安非他命而行竊，或稱無錢還債被迫行竊，或稱二人進入行竊，或稱
上訴人僅為把風各等語，前後所供大相逕庭，顯係丁某挾怨誣指而與事實不符。原判
決未加詳查，又未傳訊證人陳世峰遽論上訴人罪刑，已有未合。且原判決又違背刑事
訴訟法第三百七十條規定諭知較重於第一審所諭知之刑，亦屬違誤云云。然查原判決
以上訴人雖矢口否認行竊，惟其竊盜犯行已迭據共同被告丁冠倫於警訊及第一審偵審
中自白不諱，核與被害人魏台光、黃美妤、李秋玉所證失竊情節相符。復有失竊報告
、刑案臨檢紀錄表在卷可稽。上訴人亦不諱言有以機車搭載共同被告丁冠倫前往犯案
現場附近等情，益證丁某所為自白與事實相符，可採為上訴人共同犯罪之證據。因而
撤銷第一審關於上訴人部分之判決，改判論處上訴人共同連續踰越牆垣竊盜罪刑，已
詳所憑之證據及認定之理由。並以上訴人坦承以機車搭載丁某等情，足見其與丁某
間過去縱曾吵架，事後亦已無芥蒂，丁某當無挾怨誣指之可能。證人陳世峰之信函並
不足為有利上訴人之認定，該證人核無傳訊之必要。所辯僅載丁某前往案發現場附近
，不知亦未與丁某共同行竊等語為無可採，於理由內一一詳加指駁及說明。查上訴意
旨所指各節，原判決既已一一論，並說明證據取捨之依據。上訴人仍執陳詞，就原
判決明白論斷之事項及原審採證認事職權之行使，專憑己見任意指摘，更為事實之爭
執，自不足據以辨認原判決已具備違背法令形式。又由被告上訴或為被告利益而上訴
，第二審法院不得諭知較重於原審判決之刑，固為刑事訴訟法第三百七十條前段所規
定。但因原審判決適用法條不當而撤銷者不在此限，亦為同條但書所明定。本件第一
審判決原適用刑法第三百二十條第一項之竊盜罪，量處上訴人有期徒刑伍月，但原審
以第一審適用法條不當，撤銷後改依刑法第三百二十一條第一項第二款之加重竊盜罪
，論處上訴人有期徒刑柒月。揆諸前開規定，亦無違誤，上訴意旨指原判決諭知較重
於第一審之刑，於法有違云云，係屬誤會。綜上所述其上訴違背法律上之程式，應予
駁回。末查本件雖屬刑事訴訟法第三百七十六條第二款所列之案件，惟於修正刑事訴
訟法施行前，原得上訴於第三審法院，且已繫屬於法院，依刑事訴訟法施行法第五條
第一項規定，仍應依施行前之法定程序終結之，附此明。
據上論結，應依刑事訴訟法第三百九十五條前段，判決如主文。
中      華      民      國    八十六    年      一      月      十      日
                              最高法院刑事第十庭
                                  審判長法官  吳  雄  銘
                                        法官  池  啟  明
                                        法官  陳  宗  鎮
                                        法官  石  木  欽
                                        法官  吳  火  川
      右正本證明與原本無異
                                              書  記  官
中      華      民      國    八十六    年      一      月     十六     日
